臺灣高等法院高雄分院刑事判決　　　　 94年度上訴字第156號
上　訴　人　臺灣高雄地方法院檢察署檢察官
被　　　告　甲○○
上列上訴人因被告違反毒品危害防制條例案件，不服臺灣高雄地
方法院93年度易字第1685號中華民國93年12月29日第一審判決（
起訴案號：臺灣高雄地方法院檢察署93年度毒偵字第5785號），
提起上訴（併案案號；93年度毒偵字第2391號），本院判決如下
：
    主  文
原判決撤銷。
甲○○連續施用第二級毒品，累犯，處有期徒刑陸月；扣案之第
二級毒品甲基安非他命壹包（毛重零點貳公克）沒收銷燬之。又
連續施用第一級毒品，累犯，處有期徒刑拾月，扣案之第一級毒
品海洛因參包（驗後合計淨重零點貳柒公克，空包裝重零點捌柒
公克）沒收銷燬之。應執行有期徒刑壹年貳月，扣案之二級毒品
甲基安非他命壹包（毛重零點貳公克）、第一級毒品海洛因參包
（驗後合計淨重零點貳柒公克，空包裝重零點捌柒公克）沒收銷
燬之。
    事  實
一、甲○○於民國91年間，因違反毒品危害防制條例案件，經台
    灣屏東地方法院判處有期徒刑10月確定，於93年4 月9 日入
    監執行，並於同年8 月2 日執行完畢；又其前於92年間，因
    施用毒品案件，經台灣屏東地方法院以92年毒聲字第476 號
    裁定送觀察、勒戒後，認無繼續施用毒品之傾向，於同年5
    月12日（原審誤載為22日）經臺灣屏東看守所附設勒戒處所
    釋放，並由臺灣屏東地方法院檢察署檢察官於同年5 月14日
    ，以92年度毒偵字第223 及第333 號（原審誤載為33號）為
    不起訴處分確定。詎仍不知悔改，明知海洛因及甲基安非他
    命業經公告列為毒品危害防制條例所稱之第一、二級毒品，
    不得非法持有、施用，竟基於施用第一級毒品海洛因、第二
    級毒品甲基安非他命之概括犯意，自93年9 月3 日起至同年
    11月18日止，在其屏東縣潮州鎮○○街18巷7 號住處、屏東
    縣潮州鎮○○路254 號居處附近之悟空廟、屏東縣崁頂鄉洲
    子村養蝦池旁之工寮內，連續以將海洛因摻入香煙吸食、將
    甲基安非他命置入玻璃球內燒烤等方式，施用第一、二級毒
    品海洛因、甲基安非他命多次。嗣於93年9 月27日23時30分
    許，為警在高雄市○○區○○里○○○路70號前查獲，並扣
    得第一級毒品海洛因1 包（驗後淨重0.13公克、空包裝重0.
    32公克）；復於93年11月19日16時許，在前開工寮內為警查
    獲，並扣得第一級毒品海洛因2 包（驗後合計淨重0.14公克
    、空包裝重0.55公克）、甲基安非他命1 包（毛重0.2 公克
    ）
二、案經高雄市政府警察局左營分局報告臺灣高雄地方法院檢察
    署檢察官偵查起訴，暨屏東縣警察局潮州分局報告臺灣屏東
    地方法院檢察署檢察官移送本院併案審理。
    理  由
一、按本件被告甲○○所犯係死刑、無期徒刑、最輕本刑為3 年
    以上有期徒刑以外之罪，其於準備程序就前揭被訴事實為有
    罪之陳述，經審判長告知簡式審判程序之旨，並聽取其與公
    訴人之意見後，本院認無不得或不宜改依簡式審判程序進行
    之情事，依刑事訴訟法第273 條之1 第1 項規定，當庭裁定
    本件進行簡式審判程序，合先敘明。
二、上揭施用第一、二級毒品海洛因、甲基安非他命之犯罪事實
    ，業據被告於本院審理中坦承不諱，且被告於93年9 月27日
    為警所採集之尿液，經送驗結果，呈甲基安非他命陽性反應
    ，有高雄市立凱旋醫院93年10月19日報告編號：00000000號
    濫用藥物尿液檢驗報告1 份附卷可稽；被告於93年11月19日
    為警所採集之尿液，經送驗結果，呈甲基安非他命、嗎啡陽
    性反應，有屏東縣衛生局93年11月30日屏縣衛檢六字第9304
    74號煙毒及麻醉藥品類委託檢驗結果通知書1 份在卷可憑。
    且前揭扣案之白粉經送驗結果，均含有第一級毒品海洛因成
    分無訛，此有法務部調查局93年11月4 日調科壹字第220018
    350 號、93年12月15日調科壹字第240003416 號鑑定通知書
    2 份在卷可稽。而扣案之晶體經屏東縣警察局潮州分局依聯
    勤204 廠製造之煙毒品檢驗Ａ包試劑初步檢驗結果呈第二級
    毒品甲基安非他命之反應，此有臺灣屏東地方法院94 年 度
    聲字第82號裁定在卷可按，是被告之自白與事實相符，應堪
    採為被告有罪之證據。被告於93年9 月27日為警採集之尿液
    雖未檢出海洛因之還原代謝物嗎啡之成份，然人體投與海洛
    因後，迅速水解轉變為嗎啡，再循嗎啡之代謝途徑，排出體
    外，百分之50以上於8 小時內，自尿中排出，百分之90於24
    小時內，自尿中排出等事實，業經臺北榮民總醫院83年4 月
    7 日83北總內字第3059號、行政院衛生署藥物食品檢驗局（
    八○）藥檢壹字第056954號函分別闡釋明確，是被告於查獲
    前24小時內若無施用第一級毒品海洛因之行為，自難由其尿
    液內檢出嗎啡之陽性反應，本院亦難因前開凱旋醫院檢驗報
    告無嗎啡之陽性反應，遽認被告無施用海洛因之犯行，附此
    敘明。又被告前於92年間，因施用毒品案件，經台灣屏東地
    方法院以92年度毒聲字第476 號裁定送觀察、勒戒後，認無
    繼續施用毒品之傾向，於同年5 月12日經臺灣屏東看守所附
    年5 月14日，以92年度毒偵字第223 及第333 號為不起訴處
    分確定，此有臺灣高等法院被告前案紀錄表一份在卷足按，
    其於觀察、勒戒執行完畢釋放後，5 年內再犯本件毒品危害
    防制條例第10條第1 項、第2 項之罪，犯罪事證明確，應依
    法論科。
三、查海洛因及甲基安非他命分別係毒品危害防制條例第2 條第
    2 項所稱之第一、二級毒品，不得非法持有、施用。是核被
    告所為，係犯毒品危害防制條例第10條第1 項、第2 項之施
    用第一、二級毒品罪。至被告施用毒品前後，持有海洛因、
    甲基安非他命之低度行為，應為施用之高度行為所吸收，不
    另論罪。檢察官提起公訴時，就第一級毒品海洛因部分，雖
    認被告所為係犯同條例第11條第1 項之持有第一級毒品罪，
    惟因被告於93年11月19日為警查獲時之尿液經檢出嗎啡陽性
    反應，檢察官乃提起上訴請求本院併予審理被告施用毒品海
    洛因之犯行，且於上訴書中表明持有之低度行為為施用之高
    度行為所吸收，而被告於本院審理時已自承其持有海洛因之
    目的係供施用海洛因之用，是其基本社會事實相同，本院自
    得變更上揭原起訴法條為同條例第10條第1 之罪名。核被告
    所為數行為，均時間緊接，所犯罪名相同，顯係分別出於概
    括之犯意為之，均為連續犯，爰依刑法第56條之規定以一罪
    論，並加重其刑。被告自93年9 月3 日起至同年月26日止、
    93 年9月28日起至同年11月18日止施用第二級毒品甲基安非
    他命之行為，及被告自93年9 月3 日起至同年11月18日止施
    用第一級毒品海洛因之犯行，未據檢察官提起公訴，惟此部
    分犯行與經檢察官提起公訴經本院判決有罪部分有連續犯或
    吸收犯之裁判上一罪關係，本院自得一併審理，附此敘明。
    被告所犯上開2 罪間，犯意各別，行為互殊，觸犯構成要件
    相異之罪名，自應分論併罰。又被告於91年間，因違反毒品
    危害防制條例案件，經台灣屏東地方法院判處有期徒刑10月
    確定，於93年4 月9 日入監執行，並於同年8 月2 日執行完
    畢等情，有臺灣高等法院被告前案紀錄表一份在卷可稽，其
    受有期徒刑之執行完畢後，5 年以內再犯有期徒刑以上之本
    罪，為累犯，應依法加重其刑。
四、原審據以論處被告罪刑，固非無見；惟查：(一)被告自93年9
    月3 日起至同年月26日止、93年9 月28日起至同年11月18日
    止施用第二級毒品甲基安非他命之行為，及被告自93年9 月
    3 日起至同年11月18日止施用第一級毒品海洛因之犯行，原
    審未及審酌，亦有未合；(二)原審就第一級毒品部分，僅論以
    持有第一級毒品罪，同有未合。是檢察官執此理由上訴，為
    有理由，自應由本院將原判決撤銷改判。爰審酌被告前因施
    用毒品，經觀察、勒戒後，業經檢察官為不起訴處分確定，
    仍未戒絕毒品，再犯本件施用毒品犯行，且於偵審中復再行
    施用毒品，顯見其無悔改之意，意志不堅，有失政府制定毒
    品危害防制條例之立法美意，本不宜寬貸，惟念其施用毒品
    乃自戕一己之身體健康，尚未害及他人，犯罪情節非重等一
    切情狀，分別量處如主文第2 項所示之刑，並定其應執行刑
    。至扣案如事實欄所載之第一級毒品海洛因3 包、第二級毒
    品甲基安非他命1 包，均係毒品，業已說明如前，且該包裝
    袋與其內毒品業已無法析離，應同視為毒品無訛，從而不問
    屬於犯人與否，均依本條例第18條第1 項前段規定沒收銷燬
    之，至於送驗耗費之毒品，既已滅失不存在，自無宣告沒收
    銷燬之必要，附此敘明。又前開扣案之甲基安非他命雖經檢
    察官以臺灣屏東地方法院檢察署94年度聲沒字第13號聲請法
    院沒收，並經臺灣屏東地方法院以94年度聲字第82號裁定沒
    收銷燬之，此有聲請書、裁定書各1 份附卷可憑，惟扣案之
    甲基安非他命係本案被告所有供施用第二級毒品之用，且雖
    經裁定沒收銷燬之，然尚未執行，目前仍保管於臺灣屏東地
    方法院檢察署之贓物庫內，此有本院公務電話查詢紀錄表1
    紙附卷可查，從而本院仍應依法宣告沒收銷燬之，附此敘明
    。
據上論結，應依刑事訴訟法第369 條第1 項前段、第364 條、27
3 條之1 第1 項、第299 條第1 項前段、第300 條，毒品危害防
制條例第10條第1 項、第2 項、第18條第1 項前段，刑法第11條
、第56條、第47條、第51條第5 款，判決如主文。
本案經檢察官郭振昌到庭執行職務。
中　　華　　民　　國　　94　　年　　3 　　月　　30　　日
                  刑事第八庭    審判長法  官  惠光霞
                                      法  官  洪慶鐘
                                      法  官  李淑惠
以上正本證明與原本無異。
第一級毒品部分如不服本判決，應於收受本判決後10日內向本院
提出上訴書狀，其未敘述上訴理由者，並得於提起上訴後10日內
向本院補提理由書狀（均須按他造當事人之人數附繕本）「切勿
逕送上級法院」。
第二級毒品部分不得上訴
中　　華　　民　　國　　94　　年　　3 　　月　　30　　日
　　　　　　　　　　　　　　　　　　　書記官  邱麗莉
附錄本件判決論罪科刑法條：
毒品危害防制條例第10條
施用第一級毒品者，處6 月以上5 年以下有期徒刑。
施用第二級毒品者，處3 年以下有期徒刑。
